臺灣桃園地方法院刑事判決　　　　　 100年度審交訴字第58號
公　訴　人　臺灣桃園地方法院檢察署檢察官
被　　　告　許峰維
上列被告因業務過失致死案件，經檢察官提起公訴（100 年度偵
字第1109號），嗣被告於準備程序進行中為有罪之陳述，經本院
告知簡式審判程序意旨，並聽取當事人意見後，本院合議庭裁定
由受命法官獨任依簡式審判程序審理，並判決如下：
    主  文
許峰維從事業務之人，因業務上之過失致人於死，處有期徒刑伍
月，如易科罰金，以新臺幣壹仟元折算壹日。
   事  實
一、許峰維係立琳傢俱企業社（下稱立琳傢俱）之送貨員，以駕
    駛貨車運送傢俱為業，係從事駕駛業務之人，其於民國99年
    8 月26日中午12時15分許，駕駛車牌號碼0693-TQ 號自用小
    貨車，沿桃園縣中壢市○○路往中山東路方向行駛於外側車
    道，行經桃園縣中壢市○○路與龍興路口處時，本應注意行
    經行車管制號誌正常運作交岔路口，應注意車前狀況，並隨
    時採取必要之安全措施，且行車速度應依速限標誌或標線之
    規定行駛，無速限標誌或標線者，時速不得超過50公里，而
    依當時天候晴朗、日間自然光線、路面乾燥、無缺陷及無障
    礙物等路況，依當時情形又無不能注意之情事，竟疏於注意
    及此，猶以逾越該處速限50公里以上之時速約60至70公里速
    度貿然超速前行，適陳啟益駕駛車牌號碼HU-3872 號自用小
    客車沿桃園縣中壢市○○路往龍岡路方向行駛至龍興路口，
    欲迴轉至對向車道，兩車因此發生碰撞，陳啟益遂因車禍而
    左側第5 肋骨骨折、創傷性胸部鈍傷併張力性血胸及低血容
    休克，於同日晚間7 時2 分許不治死亡。許峰維於有偵查犯
    罪職權之員警前往肇事現場時，在場主動表明肇事，進而接
    受本件裁判。
二、案經陳啟益之妻劉秀貞告訴暨臺灣桃園地方法院檢察署檢察
    官據報相驗後偵查起訴。
    理  由
一、本案被告許峰維所犯為死刑、無期徒刑或最輕本刑為3 年以
    上有期徒刑以外之罪，其於本院準備程序中就前揭被訴事實
    為有罪之陳述，經本院告知簡式審判程序之旨，並聽取當事
    人意見後，本院合議庭依刑事訴訟法第273 條之1 第1 項規
    定，裁定由受命法官獨任進行簡式審判程序，合先敘明。
二、上揭犯罪事實，業據被告許峰維於檢察官訊問、本院審理時
    均坦承不諱，核與證人尹維坤、羅華文及黃治中員警於檢察
    官訊問時證述之情節相符，並有道路交通事故現場圖、道路
    交通事故調查報告表（一）、（二）、道路交通事故現場暨
    車損照片、車號0693-TQ 自用小貨車行車執照影本等附卷可
    稽。而被害人陳啟益確因本件車禍，受有左側第5 肋骨骨折
    、創傷性胸部鈍傷併張力性血胸及低血容休克，經送醫急救
    ，仍不治死亡，業經臺灣桃園地方法院檢察署檢察官督同檢
    驗員相驗屬實，並製有相驗筆錄、臺灣桃園地方法院檢察署
    相驗屍體證明書、相驗相片14張及檢驗報告書及敏盛綜合醫
    院診斷證明書等附卷可參。足認被告之任意性自白與事實相
    符，應堪採信。
三、按行車速度，依速限標誌或標線之規定，無速限標誌或標線
    者，行車時速不得超過50公里，又汽車行駛時，駕駛人應注
    意車前狀況，並隨時採取必要之安全措施，道路交通安全規
    則第93條第1 項第1 款、第94條第3 項分別定有明文。準此
    ，被告駕駛上開車輛，於上揭時、地，行經上開肇事路段，
    應依法負有上述注意義務，再觀諸卷附道路交通事故調查報
    告表（一）、（二）所載，肇事時天候晴朗、日間自然光線
    、路面乾燥、無缺陷及無障礙等路況，並無不能注意之情事
    ，詎被告駕車行經上開肇事地點，竟疏未注意車前狀況及超
    速行駛，致生本件車禍，其有過失甚明。被害人既係因本件
    車禍而死亡，則被告駕車肇事行為與被害人之死亡結果間，
    自具有相當因果關係，從而本件事證明確，被告犯行足堪認
    定，應依法論罪科刑。
四、核被告許峰維所為，係犯刑法第276 條第2 項之業務過失致
    人於死罪。被告於肇事後，過失致死犯行未有追訴權限機關
    公務員發覺前，對前往肇事現場之警員，在場表示其為肇事
    駕駛人，自首而接受裁判之事實，有桃園縣政府警察局道路
    交通事故肇事人自首情形紀錄表1 份在卷可稽，爰依刑法第
    62條前段規定減輕其刑。爰審酌被告對注意義務之違反，造
    成被害人死亡之結果、犯罪情節、過失行為之態樣、已與告
    訴人達成和解，犯後坦承犯行及犯後態度良好等一切情狀，
    量處如主文所示之刑，並諭知易科罰金之折算標準，以示懲
    儆。
據上論斷，應依刑事訴訟法第273 條之1 第1 項、第299 條第1
項前段，刑法第276 條第2 項、第62條前段、第41條第1 項前段
，刑法施行法第1 條之1 第1 項、第2 項前段，判決如主文。
本案經檢察官呂如琦到庭執行職務。
中    華    民    國   100    年    5     月    30    日
                        刑事庭    法  官  顏世翠
以上正本證明與原本無異。
如不服本判決應於收受判決後10日內向本院提出上訴書狀，並應
敘述具體理由。其未敘述上訴理由者，應於上訴期間屆滿後20日
內向本院補提理由書( 均須按他造當事人之人數附繕本) 「切勿
逕送上級法院」。
                                  書記官  吳忻蒨
中    華    民    國   100    年    5     月    30    日
附錄本案論罪科刑法條：
刑法第276條
因過失致人於死者，處 2 年以下有期徒刑、拘役或 2 千元以下
罰金。
從事業務之人，因業務上之過失犯前項之罪者，處5 年以下有期
徒刑或拘役，得併科3 千元以下罰金。